【裁判字號】    97,上易,719
【裁判日期】    970515
【裁判案由】    竊盜
【裁判全文】
臺灣高等法院刑事判決                 97年度上易字第719號
    上  訴  人  臺灣板橋地方法院檢察署檢察官
    被      告  甲○○
                       （另案於臺灣臺北戒治所執行）
                乙○○
                       （另案於臺北監獄臺北分監執行）
    上  一  人
    選任辯護人  郭振茂   律師
上列上訴人因被告竊盜案件，不服臺灣板橋地方法院97年度上易
字第719號，中華民國97年1月23日第一審判決（起訴案號：臺灣
板橋地方法院檢察署96年度易字第2958號），提起上訴，判決如
下：
    主      文
原判決撤銷。
甲○○共同攜帶兇器竊盜，處有期徒刑壹年。
乙○○共同攜帶兇器竊盜，累犯，處有期徒刑拾月。
扣案老虎鉗壹支沒收。
    事      實
壹、甲○○前因竊盜案，經台灣板橋地方法院以95年度易字第
    2313號判處有期徒刑10月，減為5月確定（於本案不構成累
    犯）。
    乙○○曾因違反毒品危害防制條例案件，經台灣板橋地方法
    院以90年度訴字第1804號判處應執行有期徒刑1年，民國96
    年1月18日執行完畢；另因竊盜案件，經台灣板橋地方法院
    於97年1月28日以96年易字第3573號判處有期徒刑3月確定。
貳、甲○○、乙○○基於意圖為自己不法所有的共同犯意聯絡，
    於96年8月8日凌晨0時40分許，在臺北縣中和市○○路220號
    前，由乙○○把風；甲○○攜帶其所有，客觀上可供兇器使
    用的老虎鉗1支，竊取國門汽車修理廠外所有的電纜線1條（
    長約70公尺，價值約新臺幣9萬元）。
    得手後欲離去之際，經「國門汽車修理廠」員工張欽殿發覺
    而報警當場查獲，並扣得上述甲○○所有、供竊行所用老虎
    鉗1支。
    理      由
壹、證據能力
一、被告甲○○、乙○○於本院準備程序，曾均主張：於警詢曾
    遭員警毆打，所為陳述並無證據能力等語。
    經提示原審勘驗被告乙○○警詢錄音帶筆錄，被告嗣均放棄
    刑求抗辯。參酌警詢時僅被告甲○○提及把風情事；被告乙
    ○○並無相同供述。若員警確有刑求，為求供述的一致性，
    被告乙○○的筆錄即應也有坦承把風的記載；況且被告乙○
    ○於偵查中也未提及遭警刑求等情。被告2人關於刑求的抗
    辯不能採認。警詢筆錄依法得作為證據。
二、被告及辯護人對於其他卷證的證據能力均表示無意見（本院
    97年4月11日筆錄第2頁）。
貳、被告甲○○坦承犯行；被告乙○○則否認犯罪，辯稱：「當
    時甲○○開車載我去找朋友，我於途中叫甲○○將車停在人
    跡較少處，方便施用毒品海洛因，甲○○將車停在案發現場
    後，即在車內副駕駛座施打海洛因。於藥效發作後睡著，直
    到警員到場敲打車窗玻璃，才驚醒。下車後看到甲○○在路
    旁電線桿上面。不知道甲○○當時打算行竊，甲○○也沒有
    事先告知。並未把風。」等語。
    經查：
一、被告甲○○對於在前述時、地，持其所有老虎鉗竊取電纜線
    的犯罪事實，於警偵、原審及本院審理時均坦白承認。
    被告甲○○於警詢並供稱：「與乙○○共同竊取，由乙○○
    在9251-QM自小客接應把風。」等語（偵卷9-10頁）。
二、證人即國門汽車修理廠員工張欽殿於警詢及原審均證實：「
    親眼看見兩個人，一個人爬上電線桿；另外一個人也有下車
    接應；但下車做什麼，因為晚上我看不清楚。」等語（偵卷
    21頁、原審62頁）。
    證人張欽殿證述：「在車上之人下車接應」的情節，前後均
    相一致。
三、原審勘驗乙○○確實曾於警詢供述：「（何人提議行竊？）
    甲○○。甲○○拿1把剪刀（後改稱油壓剪，後更正為老虎
    鉗）去行竊。」等語（原審69頁）。
    且於員警詢以何人「提議」行竊，被告乙○○明確指陳被告
    甲○○「持工具行竊」的事實。
    足證被告乙○○對於被告劉嘉澤的竊行，具有犯意聯絡、行
    為分擔。
四、被告甲○○雖於偵查以至本院審理均改稱：「未告知被告乙
    ○○要去行竊的事，是警察到場叫醒他時他才知道。」等語
    。
    案重初供，在司法警察初訊時被告利益衡量最少、所受他人
    干預也最少，自以警詢中所述較為可採。之後翻異，應屬迴
    護被告乙○○之詞，不能採信。
五、被告乙○○雖辯稱：「因於車上吸食海洛因藥效發作，睡著
    後經員警敲打車窗玻璃才驚醒。」等語。
    經查，被告乙○○把風的犯行已經證實如前。被告乙○○固
    然是經警喚醒；但本案行為時是颱風夜（偵卷11、64頁），
    夜深風驟雨急，被告乙○○睡著或因久等不耐所致，並不能
    解免被告乙○○參與竊行的事實。
六、此外，並有虎鉗1支扣案、贓物認領保管單、現場及贓證物
    照片可證。事證明確，被告甲○○、乙○○犯行可以認定。
參、撤銷改判的理由
一、撤銷原判決的理由
    原審對被告乙○○所為無罪判決，應有誤會。被告甲○○、
    乙○○具有犯意聯絡、行為分擔，均為共同正犯，原審未予
    審酌，同有誤會。
    檢察官上訴指稱原判決不當，有理由。
二、自為判決的論罪科刑理由
（一）被告甲○○持以行竊的老虎鉗1支，主要結構為金屬材質
      ，質地堅硬，前端尖銳。持以揮刺、擊砍，顯足以危害人
      身、性命安全，具客觀上危險性，已經原審當庭勘驗（原
      審卷71頁），應認屬兇器。
      被告甲○○、乙○○所為，均觸犯刑法第321條第1項第3
      款攜帶兇器竊盜罪。
（二）被告甲○○、乙○○就所犯因具有犯意聯絡、行為分擔，
      為共同正犯。
（三）被告乙○○曾經事實欄所示有期徒刑執行完畢，有本院前
      告前案紀錄表可憑，5年以內故意再犯有期徒刑以上的本
      罪，為累犯，應加重刑罰。
（四）審酌被告的素行、犯罪動機、目的、手段、竊得財物價值
      、對於被害人所造成的損害程度、被告甲○○下手竊取財
      物、犯後坦承犯行；被告乙○○僅居於把風的地位，但否
      認犯罪、犯後態度不佳等一切情狀，認宜分別量處如主文
      所示刑罰。
（五）扣案老虎鉗1支，為被告甲○○所有、供犯罪所用，已經
      被告甲○○坦白承認，併依法宣告沒收。
      獲案時雖同時扣得油壓剪1支、美工刀2支、尖嘴鉗1支及
      螺絲起子2支等物。被告甲○○供稱是警員從車輛行李箱
      內起出，均屬其父所有，查無證據足認確與本案有關、屬
      被告甲○○所有，且非違禁物，不另宣告沒收。
伍、適用法律
一、刑事訴訟法第369條第1項前段、第364條、第299條第1項前
    段。
二、刑法第321條第1項第3款、第28條、第47第1項、第38條第1
    項第2款。
中    華    民    國    97    年     5    月    15    日
                  刑事第六庭  審判長法  官  林堭儀
                                    法  官  陳玉雲
                                    法  官  郭豫珍
以上正本證明與原本無異。
不得上訴。
                                    書記官  胡勤義
中    華    民    國    97    年    5     月    16    日
附錄：本案論罪科刑法條全文
中華民國刑法第321條
（加重竊盜罪）
犯竊盜罪而有左列情形之一者，處 6 月以上、 5 年以下有期徒
刑：
一  於夜間侵入住宅或有人居住之建築物、船艦或隱匿其內而犯
之者。
二  毀越門扇、牆垣或其他安全設備而犯之者。
三  攜帶兇器而犯之者。
四  結夥三人以上而犯之者。
五  乘火災、水災或其他災害之際而犯之者。
六  在車站或埠頭而犯之者。
前項之未遂犯罰之。


司法院資訊處製作；財團法人民間司法改革基金會備份。
